【裁判字號】    99,附民,118
【裁判日期】    990630
【裁判案由】    請求賠償損害
【裁判全文】
臺灣嘉義地方法院刑事附帶民事訴訟判決
原      告  甲○○
被      告  乙○○
            丙○○
上列被告因九十九年度自字第六號誹謗案件，經原告提起附帶民
事訴訟，請求損害賠償，本院判決如下：
    主  文
原告之訴及假執行之聲請均駁回。
    事  實
甲、原告方面：
一、聲明：
(一)被告應連帶給付原告新臺幣一百萬元整，及自起訴狀繕本送
    達翌日起至清償日止，按年息百分之五計算之利息。
(二)被告二人應連帶將如附件一內容道歉啟事以半版規格刊載於
    聯合報及自由時報第一版下半版一日。
(三)原告願供擔保請准予宣告假執行。
二、陳述：被告乙○○、丙○○於民國九十九年二月二十八日下
    午在臺灣中油公司嘉義廠區北門、車庫公告欄，張貼標題為
    「這樣的福利會主委，你怎麼可以不生氣」文宣，並於同日
    以電子郵件方式將該文宣傳送與公司同仁，該文宣內容其中
    ：(一)「無論內、外，大、小會議或同仁餐會無役不與，只要
    有偉大的主委在場，定然看到他大放厥辭，所言者皆是泳池
    女童溺斃事件、同仁瓦斯桶帳目不清、工會一手遮天」、「
    同仁縱然業務有疏失，也已接受公司的處置，你怎忍心對一
    個面對風燭殘年的老同事，一再撻伐、羞辱，而沾沾自喜呢
    」、「請主委切記，下班時間利用公司電話（晚上十時十二
    分）打給別人的手機，談與公務無關事宜，亦算貪污的行為
    ，像這種行為，應是主委一時疏失未察，希勿再犯免得落人
    口實。」之文字，均為指摘或傳述足以毀損原告名譽之事；
    (二)「這樣的福利會主委，你怎麼可以不生氣」、「請問：『
    郭主委有何資格提出此等要求？』竟然還有與會具有博士身
    份的代表，聽其言未徵詢主席同意，逕行清點人數請問有遵
    守會議議事規則嗎？可笑！無知！」、「姑且不論二月二十
    四日郭主委無理取鬧的行為，觀諸郭主委任內的各種作法真
    是令人嘆為觀止」「一副噁心政客的模樣，台上自我陶醉，
    台下噓聲連連猶不自知，破壞餐會氣氛，真是悲哀，連吃頓
    飯都不得安寧」、「馬戲團的猴子穿著衣服上場耍把戲，等
    下台後脫去衣服，牠終究是一隻猴子」等內容，均為公然謾
    罵嘲弄自訴人，上揭文宣內容均足以生損害於原告之名譽，
    被告前揭公然侮辱、誹謗等罪，現由原告提起自訴，因此提
    起刑事附帶民事訴訟，依民法第一百八十四條第一項、第一
    百九十五條第一項之規定，請求損害賠償等語。
乙、被告方面：未為任何聲明或陳述，亦未提出任何書狀。
    理  由
一、按刑事訴訟諭知無罪、免訴或不受理之判決者，對於附帶民
    事訴訟部分應以判決駁回原告之訴，刑事訴訟法第五百零三
    條第一項前段定有明文。
二、查本件原告自訴被告乙○○公然侮辱、誹謗等案，業經本院
    以九十九年度自字第六號刑事判決諭知被告乙○○無罪在案
    ，則原告以被告乙○○、丙○○二人有共同侵權行為請求損
    害賠償（雖原告請求權基礎漏未記載民法第一百八十五條，
    然依其主張應係認被告二人有共同侵權行為），揆諸前揭說
    明，本件原告之訴，自應予以駁回，其假執行之聲請，亦失
    所附麗，應一併駁回。
三、依刑事訴訟法第五百零三條第一項前段，判決如主文。
中    華    民    國    99    年    6     月    30    日
                  刑事第一庭法  官  黃琴媛
上列正本證明與原本無異。
如不服本判決，應於判決送達後10日內向本院提出上訴狀（應附
繕本）。告訴人或被害人如對於本判決不服者，應具備理由請求
檢察官上訴，其上訴期間之計算係以檢察官收受判決正本之日期
為準。
中    華    民    國    99    年    6     月    30    日
                            書記官  洪敏芳

司法院資訊處製作；財團法人民間司法改革基金會備份。
